【裁判字號】    90,交抗,482
【裁判日期】    901109
【裁判案由】    違反道路交通管理處罰條例
【裁判全文】
台灣高等法院刑事裁定                              九十年度交抗字第四八二號
    抗  告  人  甲○○
    即  異議人
右抗告人因受處分人郭建華違反交通管理處罰條例案件，聲明異議，不服台灣板橋地
方法院，中華民國九十年九月二十八日裁定（九十度交聲字第八八一號），提起抗告
，本院裁定如左：
    主  文
抗告駁回。
    理  由
一、按受處分人不服道路交通管理處罰條例第八條主管機關所為之處罰者，固得依同
    條例第八十七條第一項規定，於收到裁決書之翌日起二十日內，向管轄地方法院
    聲明異議，惟於訴訟上得為聲明異議之主體者，乃限於該條例第八條之主管機關
    所處罰之受處分人，如非為受處分人聲明異議，即難認其異議合於法律上之程式
    。
二、原審裁定略以：本件受處分人係「郭建華」，有臺北縣警察局新莊分局九十年九
    月十一日北縣警裁莊字第０九一七三七號違反道路交通管理事件裁決書附卷可稽
    ，並非異議人「甲○○」（原處分機關對不服裁決書聲明異議案件移送書認為本
    件異議人係郭建華，容有誤會），本件異議人既非受處分人，其聲明異議不合法
    律上之程式，且無從補正，揆之上揭法條規定，異議人之異議自非適法，應予駁
    回。
三、抗告意旨略以：抗告人即異議人甲○○之子郭建華（六十九年十一月二十日生）
    ，於八十八年八月十六日，係受僱於曾先生所開設之機車行當學徒，工作聽從老
    闆指示，如機車擺在騎樓也是依老闆授命所為；警察取締違規，理應查明以老闆
    為對象，竟未據詳查辨明，即令當時未滿二十歲之郭建華交出身份證，以「於路
    邊停車營業者」之違規事實，遽認郭建華為違規行為人由其簽收舉發通知單；嗣
    老闆返店後即交付上開違規通知單，自不便過問老闆繳交罰款與否，豈知二年後
    （九十年九月十一日）郭建華後始接獲新莊分局催繳單，是時曾先生開設之機車
    行已歇業他去，警察自應找曾先生負責，且此非郭建華違規，難令其負責，身為
    其父之抗告人為此事實提出說明，並對原裁定提起抗告，請法官查明云云。
四、惟查原處分機關，即臺北縣警察局新莊分局北縣警裁莊字第九○一七三七號裁決
    書，裁決之受處分人為郭建華，抗告人雖以敘明上開事實，對此裁決書向原審法
    院聲明異議，已如上述；是異議人如認原處分機關之認事用法有所違誤，即應由
    受處分人「郭建華」向原審法院為聲明異議，而非由異議人「甲○○」向原審法
    院聲明異議。揆諸右揭說明，原審法院以異議人「甲○○」非受處分人「郭建華
    」，因認異議人「甲○○」之聲明異議不合法律上之程式，且無從補正，而裁定
    駁回其聲明異議。經核洵無不合。抗告人執前詞指摘原裁定不當，為無理由，應
    予駁回。
據上論斷，應依道路交通案件處理辦法第二十六條，刑事訴訟法第四百十二條，裁定
如主文。
中      華      民      國      九十    年      十一    月      九      日
                              台灣高等法院刑事第十五庭
                                  審判長法  官  房  阿  生
                                        法  官  雷  元  結
                                        法  官  魏  新  國
右正本證明與原本無異。
不得再抗告。
                                        書記官  錢  艷  鳳
中      華      民      國      九十    年      十一    月      十三    日


司法院資訊處製作；財團法人民間司法改革基金會備份。
